【裁判字號】    98,交抗,705
【裁判日期】    980312
【裁判案由】    違反道路交通管理處罰條例
【裁判全文】
臺灣高等法院交通事件裁定             98年度交抗字第705號
抗  告  人
即受處分人  甲○○
上列抗告人因違反道路交通管理處罰條例案件，不服臺灣桃園地
方法院97年度交聲字第1956號，中華民國96年12月29日裁定，提
起抗告，本院裁定如下：
    主  文
原裁定撤銷，發回臺灣桃園地方法院。
    理  由
一、原裁定意旨略以：原處分機關裁決書於民國97年11月24日由
    郵政機關送達抗告人即受處分人甲○○之住處，因未會晤本
    人，故將文書交與有辨別事理能力之「城市大亨」警衛室管
    理員郭增福代為收受一節，有桃園監理站送達證書在卷可稽
    ，是上開裁決書於97年11月24日業已合法送達受處分人。又
    受處分人之住所地係在桃園縣桃園市，不須加計在途期間，
    故受處分人如欲聲明異議，應於接到裁決書之翌日起20日內
    ，即於97年12月15日以前提出（按97年12月14日為假日，應
    以翌日即同年12月15日為異議期間之終日）。惟受處分人遲
    至97年12月17日始向原審提出聲明異議，有其聲明異議狀暨
    原審收狀日期章附卷可查。受處分人之聲明異議顯已逾上開
    20日之法定不變期間，自屬不適法，且無從補正，乃予駁回
    受處分人異議之聲明。
二、抗告意旨略以：受處分人甲○○於97年11月24日收受原處分
    機關裁決書之翌日即向桃園監理站申覆並請求調查，有交通
    部公路總局新竹區監理所桃園監理站函文可資佐證，受處分
    人係於法定期間內聲明異議；又受處分人並無本件違規情事
    ，可調閱當日現場監視錄影帶以釐清事實等語。
三、查受處分人甲○○於97年11月24日收受原處分機關97年11月
    18日桃監裁罰字第裁52－DB0000000號裁決書後，於次日（
    即15日）即前往原處分機關提出申訴等情，據其提出交通部
    公路總局新竹區監理所桃園監理站97年11月27日竹監桃字第
    0972132175號函為憑（見本院卷第6頁）。又原裁決書內記
    載「受處分人不服處罰者，得於接到裁決書之翌日起20 日
    內，以司法狀紙提出聲明異議，載明裁決日期、字號及理由
    ，交由本（桃園監理站）所轉送管轄地方法院」（見原審卷
    第5頁）。而受處分人倘已於97年11月25日向原處分機關提
    出不服裁決意旨之書面陳述，是否即得認係聲明異議？此攸
    關受處分人聲明異議是否逾期之認定，自應由原法院查明。
    原審就此未予調查，即以異議逾期為由，駁回受處分人異議
    之聲明，尚有未洽。抗告意旨指摘原裁定不當，為有理由，
    自應由本院將原裁定撤銷，發回原審法院查明後更為適法之
    裁定。
據上論結，應依道路交通管理處罰條例第89條、道路交通案件處
理辦法第26條、刑事訴訟法第413條前段，裁定如主文。
中    華    民    國    98    年    3    月    12   日
                  刑事第七庭  審判長法  官  陳晴教
                                    法  官  楊智勝
                                    法  官  王詠寰
以上正本證明與原本無異。
不得再抗告。
                                    書記官  高柑柏
中    華    民    國    98    年    3    月    12   日


司法院資訊處製作；財團法人民間司法改革基金會備份。
